【裁判字號】    99,上訴,1939
【裁判日期】    991014
【裁判案由】    毒品危害防制條例
【裁判全文】
臺灣高等法院臺中分院刑事判決        99年度上訴字第1939號
上  訴  人
即  被  告  甲○○
上列上訴人因違反毒品危害防制條例案件，不服臺灣臺中地方法
院99年度訴字第1696號中華民國99年8月25日第一審判決（起訴
案號：臺灣臺中地方法院檢察署99年度毒偵字第974號），提起
上訴，本院判決如下：
    主  文
上訴駁回。
    理  由
一、依刑事訴訟法第350條、第361條、第362條、第367條規定，
    不服地方法院之第一審判決而上訴者，須提出上訴書狀，並
    應敘述具體理由，為上訴必備之程式；其所提出之書狀未敘
    述上訴理由，或僅曾以言詞陳述上訴理由者，均應於上訴期
    間屆滿後二十日內補提理由書於第一審法院。第一審法院經
    形式審查，認逾期未補提上訴理由者，應定期間先命補正；
    逾期未補正者，為上訴不合法律上之程式，應以裁定駁回。
    倘已提出上訴理由，但所提非屬具體理由者，則由第二審法
    院以上訴不合法律上之程式，判決駁回。而所謂具體理由，
    必係依據卷內既有訴訟資料或提出新事證，指摘或表明第一
    審判決有何採證認事、用法或量刑等足以影響判決本旨之不
    當或違法，而構成應予撤銷之具體事由，始克當之（例如：
    依憑證據法則具體指出所採證據何以不具證據能力，或依憑
    卷證資料，明確指出所為證據證明力之判斷如何違背經驗、
    論理法則）；倘僅泛言原判決認定事實錯誤、違背法令、量
    刑失之過重或輕縱，而未依上揭意旨指出具體事由，或形式
    上雖已指出具體事由，然該事由縱使屬實，亦不足以認為原
    判決有何不當或違法者（例如：對不具有調查必要性之證據
    ，法院未依聲請調查亦未說明理由，或援用證據不當，但除
    去該證據仍應為同一事實之認定），皆難謂係具體理由，俾
    與第二審上訴制度旨在請求第二審法院撤銷、變更第一審不
    當或違法之判決，以實現個案救濟之立法目的相契合，並節
    制濫行上訴（最高法院97年度臺上字第892號判決意旨可資
    參照）。又理由是否具體，則屬第二審法院審查之範圍，不
    在命補正之列，亦即上訴書狀已記載理由，並有具體之敘述
    時，其上訴既屬合法，第二審法院固應就其理由之是否可取
    ，為實體之審理及判斷；如認其上訴書狀雖記載理由，但並
    未具體敘述時，則無須再命補正，可逕認其上訴不合法，以
    判決駁回之（此有最高法院97年度臺上字第1281號判決意旨
    可參）。
二、本案上訴人即被告甲○○（下稱被告）不服原審判決提起上
    訴，其上訴狀所載理由，係以：被告自98年12月24日假釋出
    獄後，生活正常未再涉及施用毒品行為，且按時至觀護人處
    報到，卻於99年2月25日報到時，被檢驗出含有第一級毒品
    嗎啡成份，對此被告甚感莫明。被告於99年2月25日報到曾
    吃過或喝過之食物、藥品中，最有可能者即為因感冒服用女
    兒黃佩菁吃剩之感冒藥水、被告之妻購買之「甘草止咳水」
    ，於原審審理時已呈請送鑑定上開藥水是否會致呈嗎啡陽性
    反應，然原審法院對此置之不理，有應於審判期間應予調查
    之證據未予調查之違背法令，爰提起上訴請求撤銷原判決云
    云。
三、經查，被告採尿後送請詮昕科技股份有限公司鑑定，經先以
    酵素免疫分析法初步篩檢，驗出有鴉片海洛因代謝物之陽性
    反應，再以氣相層析質譜儀（GC/MS）確認檢驗，結果確呈
    嗎啡陽性反應，其檢出濃度達1533ng/ml等情，有該公司濫
    用藥物尿液檢驗報告、臺灣臺中地方法院檢察署受保護管束
    人（被告）尿液檢體監管記錄表在卷可稽。而氣相層析質譜
    儀係目前最常用以測試嫌疑人有無施用毒品之確認方法，蓋
    在良好的操作條件下，以氣相層析質譜儀作藥物及其代謝產
    物之定性及定量分析，將可排除偽陽性之可能，均不會有偽
    陽性反應產生，有行政院國軍退除役官兵輔導委員會臺北榮
    民總醫院83年4月7日（83）北總內字第03059號函可參。另
    行政院衛生署管制藥品管理局92年6月20日管檢字第0920004
    713號函亦認為：經行政院衛生署認可之檢驗機構採用氣相
    層析質譜儀（GC/MS）分析法，以氣相層析質譜儀進行確認
    者，均不致產生偽陽性反應等語，亦有該函存卷可憑。又被
    告所提之上訴理由，業經原審於判決書中詳敘其調查、取捨
    證據之結果及憑以認定犯罪事實之心證理由，並就被告否認
    犯行之供詞及其所辯各語認非可採，予以論述指駁，從形式
    上觀察，原審判決尚無不當或違法之情形存在。上訴意旨經
    核係置原判決所為明白論斷於不顧，仍持已為原判決指駁說
    明之陳詞再事爭辯，及對於原審法院取捨證據與自由判斷證
    據證明力之職權行使，徒以自己之說詞，泛指其為違法，難
    認符合首揭之上訴具體理由。
四、綜上所述，本院依形式上觀察認原審判決認事用法並無違法
    或不當之處，被告上訴理由並未依據卷內既有訴訟資料或提
    出新事證，指摘或表明第一審判決有何採證認事、用法或量
    刑等足以影響判決本旨之不當或違法，而構成應予撤銷之具
    體事由，自非屬得上訴第二審之具體理由。依上揭法律規定
    及判決意旨，被告提起之第二審上訴不合法律上程式，爰不
    經言詞辯論，判決駁回上訴。
據上論斷，應依刑事訴訟法第367條前段、第372條，判決如主文
。
中    華    民    國    99    年    10    月    14    日
            刑事第十二庭  審判長法  官  康  應  龍
                                法  官  黃  家  慧
                                法  官  楊  真  明
以上正本證明與原本無異。
如不服本判決應於收受送達後10日內向本院提出上訴書狀，其未
敘述上訴理由者，並得於提起上訴後10日內向本院補提理由書狀
（均須按他造當事人之人數附繕本）「切勿逕送上級法院」。
                                書記官  李  淑  芬
中    華    民    國    99    年    10    月    14    日

司法院資訊處製作；財團法人民間司法改革基金會備份。
